臺灣桃園地方法院小額民事判決
110年度壢小字第1669號
原      告  黃欣儀  
被      告  黃千珈  
上列當事人間請求損害賠償事件，本院於民國111年1月6日言詞
辯論終結，判決如下：
    主    文
一、被告應給付原告新臺幣玖仟伍佰玖拾肆元。
二、原告其餘之訴駁回。
三、訴訟費用新臺幣壹仟元由被告負擔新臺幣柒佰陸拾貳元，餘
    由原告負擔。
四、本判決原告勝訴部分得假執行。
五、原告其餘假執行之聲請駁回。　　　　　　　　
    理  由  要  領
一、本件除下列理由要領外，依民事訴訟法第436 條之18第1 項
    規定，僅記載主文，其餘省略。
二、原告主張：被告於民國110年8月4日12時55分許，駕駛車牌
    號碼000-0000號自用小客車（下稱肇事車輛），於桃園市○○
    區○○路○段000號即大江購物中心內之停車場，因進出停車格
    時不慎擦撞由原告駕駛、訴外人徐麗卿所有之車牌號碼000-
    0000號自用小客車（下稱系爭車輛）（下稱本件事故），原
    告因而受有系爭車輛修理費新臺幣（下同）12,597元之損害
    。原告並自訴外人徐麗卿處受讓系爭車輛之損害賠償請求權
    ，爰依侵權行為之法律關係提起本件訴訟等語。並聲明：㈠
    被告應給付原告12,597元。㈡願供擔保請准宣告假執行。
三、被告則以：伊對於肇事責任不爭執。惟對於原告所提估價單
    上所載第一、二、三、四、六、八項認為不合理，因伊僅有
    擦撞系爭車輛一小部分，不該由伊負擔修繕系爭車輛左側整
    片之費用等語。並聲明：原告之訴駁回。
四、是依上開說明，以下僅就估價單上被告認為不合理之部分記
    載理由要領如下：
（一）按當事人已證明受有損害而不能證明其數額或證明顯有重
      大困難者，法院應審酌一切情況，依所得心證定其數額。
      民事訴訟法第222條第2項定有明文。 　
（二）第二、三、四項部分：
  　  經查，上揭項目為左前葉子板2×100平方公分受損面積C級
      修理、防鏽處理時間、前葉子板、左前葉子板外板噴塗時
      間（5門掀背車；補修1/1；多）。被告雖抗辯其僅有擦撞
      系爭車輛一小部分，故不應由其負擔上揭項目之全部費用
      等語，然烤漆顏色難免因時間之經過而有些微變化，如僅
      就刮痕部分烤漆，恐會與其他部分產生色差，即無法回復
      至未刮傷前整塊顏色一致之原狀，是認原告將系爭車輛前
      保險桿、左前葉子板整塊重新烤漆之費用，尚屬回復原狀
      之必要費用，而原告既係因被告之侵權行為導致系爭車輛
      刮傷，才因而支出左前葉子板重新烤漆之費用，且此費用
      尚屬必要，則此部分支出之費用自應由被告全部負擔，始
      屬公平。從而，原告此部分請求亦屬有據。
（三）第一、六、八項部分：
　　  經查，上揭項目為前保險桿蓋之拆裝費用、頭燈總成、拆
      裝、前保桿附加時間（銀粉/2層珍珠漆；變形補修；單色
      ；超過21公分），而原告所提之系爭車輛前保桿受損照片
      （見本院卷第20頁），本院無法辨識該刮傷範圍大小(有
      部分係泥土髒汙，另因照片有反光，難以判斷原告所指刮
      傷處為何)，故本院參酌被告所提出之系爭車輛前保桿受
      損照片（見本院卷第21頁），從該照片以觀，系爭車輛前
      保桿刮傷並非如同估價單第六項所載超過21公分，且並無
      變形之情形，而原告於本院審理時亦自承僅有烤漆剝落(
      見本院卷第29頁反面)，是如僅有烤漆剝落，應無拆裝保
      險桿及頭燈之必要，故本院審酌卷內各項證據資料，認第
      一、八項保險桿蓋之拆裝、頭燈拆裝費用，與被告之行為
      不具因果關係，此部分之請求應屬無據；另維修單第六項
      之價格則不應由被告全部負擔，依職權認定僅需負擔2,15
      6元，逾此部分之請求則屬無據。 　
（四）綜上所述，原告請求被告給付9,594元，為有理由，應予
      准許；逾此範圍之請求，則屬無據，應予駁回。　　　
中    華    民    國   111    年     1    月    20    日
                  中壢簡易庭      法  官  張博鈞　
以上為正本係照原本作成。
如不服本判決，應於送達後20日內，向本院提出上訴狀並表明上
訴理由，如於本判決宣示後送達前提起上訴者，應於判決送達後
20日內補提上訴理由書（須附繕本）。
如委任律師提起上訴者，應一併繳納上訴審裁判費。
中    華    民    國   111    年     1    月    20    日
                                  書記官  張季容
附錄：
一、民事訴訟法第436條之24第2項：
    對於小額程序之第一審裁判上訴或抗告，非以其違背法令為
    理由，不得為之。
二、民事訴訟法第436條之25：
    上訴狀內應記載上訴理由，表明下列各款事項：
    （一）原判決所違背之法令及其具體內容。
    （二）依訴訟資料可認為原判決有違背法令之具體事實。
三、民事訴訟法第471 條第1 項：（依同法第436 條之32第2 項
    規定於小額事件之上訴程式準用之）上訴狀內未表明上訴理
    由者，上訴人應於提起上訴後20日內，提出理由書於原第二
    審法院；未提出者，毌庸命其補正，由原第二審法院以裁定
    駁回之。